# 2012 年高会案例的疑问

提问人：truelxb 时间：2012-09-19 21:01:38
这是关于企业并购的案例 2011 年 1 月 1 日，A公司以 5000 万元取得B公司10%的股份，此时B公司净资产公允价值 45000 万元，成本法核算。 2012 年 1 月 1 日，A公司另付 30000 万元取得B公司50%股份。购买日B公司净资产公允价值 55000 万元。B公司自 2011 年至 2012年 1 月 1 日实现留存收益 1500 万元，未进行利润分配。 问题： 1 、说明A在个别报表的处理 2 、说明A在购买日合并报表处理答案： 1 、借： 长期股权投资 30000 贷：银行存款 30000
2 、 (1)计算合并成本 5500+30000=35500 （ 2 ）计算入损益 5500-5000=500 借：长期股权投资 500 贷：投资收益 500（ 3 ）计算商誉 35500-55000×60%=2500
编制合并抵消 借：所有者权益 55000 商誉 2500 贷：长期股权投资 35500 少数股东权益 22000感觉案例有误，特别是计算商誉的时候。不知判断是否正确。

回答人：chenyiwei
回复 truelxb 的帖子
这个问题已经讨论过多次。解释 4 号第三条生效后，商誉的计算方法应相应修改，不再是单项交易产生的商誉之和。你所举的例题的处理方法基本正确，但有一出问题：“购买日B公司净资产公允价值 55000 万元”并不意味着原持有的 10 ％股权在购买日的公允价值就是 5500 万，而只能说该 10 ％股权对应的可辨认净资产公允价值为 5500 万，不代表该 10 ％股权的整体公允价值是 5500 万。